【裁判字號】    95,交抗,245
【裁判日期】    950428
【裁判案由】    違反道路交通管理處罰條例
【裁判全文】
臺灣高等法院交通事件裁定             95年度交抗字第245號
抗  告  人
即受處分人  甲○○
上列抗告人因違反道路交通管理處罰條例案件，不服台灣板橋地
方法院，中華民國九十五年三月三日所為裁定（九十五年度交聲
字第二二號），提起抗告，本院裁定如下：
    主  文
抗告駁回。
    理  由
一、按汽車駕駛人，駕駛汽車拒絕接受酒精濃度及吸食毒品、迷
    幻藥、麻醉藥品及其相類似之管制藥品測試之檢定者，處新
    臺幣六萬元罰鍰，並當場移置保管其車輛及吊銷其駕駛執照
    ；又汽車駕駛人，曾依第三十五條第二項前段之規定吊銷駕
    駛執照者，三年內不得考領駕駛執照，道路交通管理處罰條
    例第三十五條第三項、第六十七條第二項分別定有明文。
二、原審裁定意旨略以：本件抗告人即受處分人甲○○於民國九
    十四年七月二十三日凌晨二時許，騎駛車牌號碼DTQ-五六六
    號輕型機車，行經臺北縣新店市○○○○○路段時，因酒後
    駕車，拒絕接受酒精濃度測試之違規事實，經臺北縣政府警
    察局中和分局秀山派出所員警當場攔停後舉發，有臺北縣政
    府警察局舉發違反道路交通管理事件通知單影本一紙附卷可
    稽。據當時舉發之員警咸培旺到庭結證稱，抗告人之車輛係
    在距臨檢點前約五公尺處停下，則抗告人下車調換座位之情
    形，證人應不致錯辨，是證人所述應係有據，而非出於虛捏
    。抗告人雖堅稱員警之陳述有誤，並表示其配偶陳美可證述
    當時經過，然核以證人陳美與抗告人所述諸節，無論就機車
    物品掉落之位置（距攔檢點一百或二百公尺）、掉落時與機
    車之距離（掉在機車左側或後方三公尺）、撿拾之方式（陳
    美坐於機車上彎腰檢拾或下車步行到後方三公尺拾起）、以
    及拾起後放置之位置（機車前或置物箱內）、抗告人是否下
    車打開置物箱等節，俱有明顯出入，顯見抗告人所辯，無非
    係卸責之矯詞，證人陳美所述亦屬串附隱匿，均不足採信。
    而本件既經員警到庭證述抗告人酒醉駕駛後拒絕接受酒精測
    試之違規情事明確，且員警與抗告人並無仇怨，無捏造事實
    違法取締，並甘犯偽證罪嫌到庭矯證之必要，況執勤警員本
    其維護交通秩序、安全之職責，所為之舉發，為適法公正之
    行政處分，應受到合法、正確之推定。抗告人空言警員舉發
    乃錯認事實之誤云云，並不足採信。從而，原處分機關認抗
    告人拒絕酒測之違規事實明確，據上開規定予以裁罰，核無
    違法或不當，本件異議為無理由等語。
三、抗告意旨略以：(一)與臨檢員警距離約一百至一百五十公尺或
    二百公尺，約略長度雙方說法本來無法測尺度，只能大約略
    算，而臨檢員警說五公尺，差別太大，若是五公尺，根本就
    與抗告人近在眼前，還能讓抗告人與證人調換位置？(二)物品
    掉落之位置，因非抗告人下車撿拾，且抗告人本身有老花，
    只能說法約略。(三)臨檢員警為開立罰單作績效，而使抗告人
    陷於被罰，雖說臨檢員警與抗告人並無仇怨，無必矯證之必
    要，因抗告人當天亦火氣大些（爭理），為此讓臨檢員警不
    快，更是臨檢員警因與抗告人爭執硬要抗告人連同機車牽回
    派出所內扣留不讓抗告人騎回，故為此，何無不可能云云。
四、經查：依抗告人於原審所提出之聲明異議狀，並參酌抗告人
    及證人陳美於原審之證述，可見渠等二人所述，就機車物品
    掉落之位置（距攔檢點一百或二百公尺）、掉落時與機車之
    距離（掉在機車左側或後方三公尺）、撿拾之方式（陳美坐
    於機車上彎腰檢拾或下車步行到後方三公尺拾起）、以及拾
    起後放置之位置（機車前或置物箱內）、抗告人是否下車打
    開置物箱等節，確有明顯出入之處。再依證人陳美於原審證
    稱：伊騎乘機車不小心撞到坑洞，吊飾掉到機車左側地上，
    伊馬上就將機車停住，伊彎腰將那包吊飾撿起來云云，此顯
    非事實。蓋陳美若發現吊飾掉落地上而欲停車撿起該吊飾，
    當其剎車至機車完全停下應有一段距離，則該吊飾應會在機
    車後方，陳美自不可能坐於機車上彎腰檢拾掉落地上之吊飾
    ，足徵陳美於原審之證述，係附合抗告人之詞，自難採信。
    又證人咸培旺於原審就抗告人下車調換座位之情形證述綦詳
    ，從而原審採信舉發員警之證言，認定抗告人確有酒後駕車
    及拒絕接受酒精濃度測試之情，並無不當。本件抗告為無理
    由，應予駁回。
據上論結，應依道路交通案件處理辦法第二十六條，刑事訴訟法
第四百一十二條，裁定如主文。
中    華    民    國      95  年    4    月    28     日
                  交通法庭審判長法  官  宋  祺
                                法  官  蔡明宏
                                法  官  陳憲裕
以上正本證明與原本無異。
不得再抗告。
                                書記官  劉育妃
中    華    民    國      95    年   5    月     3     日


司法院資訊處製作；財團法人民間司法改革基金會備份。
